【裁判字號】    95,交聲,597
【裁判日期】    951031
【裁判案由】    違反道路交通管理處罰條例聲明異議
【裁判全文】
臺灣士林地方法院交通事件裁定
原處分機關  臺北市交通事件裁決所
異  議  人
即受處分人  甲○○
上列受處分人因違反道路交通管理處罰條例案件，對於臺北市交
通事件裁決所民國95年8 月14日所為之處分（原處分案號：北市
裁二字第裁22-ACU766272號），聲明異議，本院裁定如下：
    主  文
異議駁回。
    理  由
一、按汽車（依道路交通管理處罰條例第3條第8款規定，包括機
    器腳踏車）駕駛人，駕駛汽車拒絕接受酒精濃度測試之檢定
    者，處新臺幣（下同）60,000元罰鍰，並當場移置保管其車
    輛及吊銷其駕駛執照。又汽車駕駛人，曾依第35條第4 項前
    段之規定吊銷駕駛執照者，3 年內不得考領駕駛執照，道路
    交通管理處罰條例管理處罰條例第35條第4 項前段、第67條
    第2 項分別定有明文。
二、原處分意旨略以：異議人即受處分人甲○○騎乘CIB-462 號
    重機車，於民國95年7 月8 日凌晨3 時13分許，在臺北市○
    ○○路○ 段，經臺北市政府警察局保安警察大隊員警舉發「
    拒絕接受酒精濃度測試之檢定（無駕駛執照）」之違規，依
    違反道路交通管理處罰條例第35條第4 項之規定，處罰鍰60
    ,000元，並吊銷其駕駛執照，3 年內禁考。
三、異議意旨略以：異議人未拒絕酒測，且因員警執法不當，將
    其壓在地上，致其全身受傷，並附上驗傷單1份云云。
四、訊據異議人甲○○雖坦承其於舉發當天確有喝酒，嗣於上開
    時、地遭執勤員警要求其接受酒精濃度測試之事實，然矢口
    否認有何拒絕酒精濃度測試檢定之違規，並以前詞置辯。惟
    查：
  (一)異議人上開違規事實，業據證人即本件舉發之警員乙○○於
    本院調查時到庭證稱：當天伊在羅斯福路4 段200 號福和橋
    執行勤務，看到異議人車輛燈光與行駛情狀有異狀就攔停異
    議人，攔下聞到異議人有酒味，所以對其做酒測，異議人一
    下來就說我幹嘛要測，還套一些交情，希望我們放過他，還
    一直拖，拖到後來我們就告發他，當時異議人只有拿出1 張
    行照，沒有其他證件，而且機車也不是他本人的，告發程序
    雖要先查證身分，如果沒有證件還是給他測，因為我們可以
    查證，所以有無證件與可否酒測沒有關係等語綦詳（見本院
    95年9 月14日訊問筆錄第2 頁）。又經本院勘驗證人乙○○
    所提出之現場錄音帶結果如附件所示，其中執勤員警一再詢
    問異議人是否願意進行酒精濃度測試，惟異議人卻屢屢藉故
    拖延或拒絕，並表示要員警直接將他送法辦等情，有勘驗筆
    錄1 份在卷可稽，核與證人乙○○證述情節相符。是異議人
    確有拒絕接受酒精濃度測試檢定之違規行為，至為明確，其
    空言辯稱未拒絕酒測云云，顯不足採。
  (二)另異議人辯稱當天員警將伊壓在地上，導致其全身受傷云云
    ，並提出診斷證明書1 紙為證。惟員警將異議人帶回隊上目
    的係為確認身分及完成告發程序，而因為異議人一直不配合
    不肯走，且異議人身材很壯並有抵抗，員警便用4 個人來架
    異議人走，異議人受的傷可能在行進之間拐到腳跌倒，又可
    能是人多員警被異議人一起順勢帶到地上，並不是主動要將
    異議人壓到地上等情，業據證人乙○○於本院調查時到庭證
    述明確，並有工作紀錄簿影本1 紙在卷可佐。況異議人有拒
    絕接受酒精測試之行為，業如前述，本院勘驗錄音帶之過程
    中，也未發現異議人有遭員警毆打之情事，故異議人就此所
    為辯解，也不足以影響本院對於異議人有無違反道路交通管
    理處罰條例第35條第4 項前段行為之認定。異議人前揭所辯
    ，顯係卸責之詞，不足採信。
五、綜上所述，異議人確有於上揭時地騎乘機車經警攔檢時，拒
    絕接受酒精濃度測試檢定之違規行為，原處分機關依道路交
    通管理處罰條例第35條第4項前段之規定，裁處異議人罰鍰6
    0,000 元，吊銷駕駛執照，且依同條例第67條第2 項之規定
    ，3 年內不得考領駕駛執照，核屬無誤，本件異議為無理由
    ，應予駁回。
據上論斷，應依道路交通案件處理辦法第19條，裁定如主文。
中    華    民    國    95    年    10    月    31    日
                  交通法庭法  官    許碧惠
以上正本證明與原本無異。
如不服本裁定，應於裁定送達後5 日內，向本院提出抗告狀。
                          書記官    徐仁豐
中    華    民    國    95    年    10    月    31    日
附件
（依錄音帶內所錄得之員警聲音判斷，員警應有2人以上）
警：有喝嗎？
周：不要測不行嗎？大家內行人不要這樣啦，前輩。
警：什麼內行人，你說什麼，你說什麼意思，我聽無，什麼內行
    人，你說什麼。
周：我說可不可以不要測啊。
警：你要拒測嗎？
周：阿？
警：你要拒測嗎？
周：我可不可以不要測？
警：不行。
周：你不要這麼辣啦，你現在是怎樣？我現在是跟你說可不可以
    不要測？
警：我們這麼多人在這邊哪有可能...
周：我們騎摩托車，我們今天不是開車，對不對。
警：我跟你講，都一樣都一樣。來來，測一下就好。
周：你要這麼辣，沒關係啊。我讓你測，我頂多罰而已啊，幹嗎
    。
警：我跟你... 沒什麼事情，來來... 我很客氣呢... 周先生你
    證件也沒帶。
周：我今天也很客氣耶。
警：來來，測一下就好，測一下就好，你喝就不要騎嘛。
周：我不要測啊，你送我啊，沒關係，我不測。
警：你不測？
周：沒關係啊，你送我。
警：你不測，那我就是以最高給你罰啦。
周：隨便你啦，我不測嘛，沒關係。
警：我先告知你啊，你現在你證件都沒帶。
周：我很好我很好禮的跟你講，對不對。
警：怎麼樣？
周：哼。
警：我現在再跟你講一遍，測不測是你的權利。
周：什麼東西怎麼樣，什麼東西怎麼樣嘛，什麼東西怎麼樣嘛。
警：測不測是你的權利，我跟你講，現在，你證件都沒有帶。
周：對嘛，我好好我好好禮的跟你講，你慢慢查啊，沒有關係。
警：對啊，我是要查啊。
周：你該要的證號我給你，
警：對，我要查，對，我要查。我們還是要還是要那個啊，你不
    要超過，來，你寫一下，我們也不會... 找... 我們也不會
    說刻意找你麻煩。
周：我是真的好好跟你講。
警：來來，你身分證幾號跟我講，你叫什麼名字。你寫在哪邊？
周：我姓周，我叫甲○○，Ｚ000000000
警：A129...
周：對不對，行照也在你手上，313
警：313
周：078
警：078，出生年月日？
周：57
警：57
周：1129
警：1129
周：對，我本人。
警：好。
周：對不對，我很好禮...
警：你戶口在哪裡，戶口在哪？
周：南京東路6段185巷。
警：稍等，我寫一下，南京東...
周：185巷。
警：6段？
周：嗯。
警：6段。
周：185巷。
警：185巷。
周：1弄。
警：1弄，再來。
周：2號。
警：2號。
周：不，1弄6號2樓。
警：6號2樓，有沒有通緝。
周：我什麼都沒有。
警：那沒關係，沒關係，我跟你講，周先生，你算騎機車...
周：我知道，我知道我不對，可是我很好禮的跟你們講，因為我
    家就在邊邊而已，我只有回來要帶我朋友去回家，對不對。
警：我跟你講，你喝酒騎機車，我還是要給你測一下。
周：我知道，我知道，因為今天是我不對，我並沒有說今天你們
    講的不好，怎麼樣，我是存那個意思，大家互相嘛，不用這
    樣嘛。
警：沒啦，沒怎樣啊，哪有怎樣，57年...
周：對不對，有需要這麼辣嗎？
警：沒啦，哪有什麼辣，哪有什麼辣。
周：我現在是好禮跟你講，你要開你就開啊，你沒差嘛。
警：我現在先跟你講，你要測嗎？你現在要測嗎？
周：我是沒有喝酒醉，真的，我在那邊我在朋友那邊，對不對。
警：你沒有喝酒醉，測一下就好。
周：不要，因為我覺得這樣一點感覺都不好。
警：沒啦，哪有什麼感覺好不好。
周：我不用啦，沒關係，你要罰照罰而已，哪有什麼，對吧。
警：這樣啊，你算乾脆就對了。
周：本來就是啊，我今天我今天我到哪裡我都很乾脆，我跟你講
    ，我沒有駕照，我到哪裡都是一個抱歉，對不對，因為我朋
    友很多都是你們同事，對不對呢？
警：我跟你講，你今天測還有機會，因為還有...（突然斷掉）
周：我打給我朋友一下，對吧。
警：很好禮的...
周：你們要這樣你們要這樣做我也沒辦法。
警：我跟你講，我們還是照公事來，還是要給你測。
周：隨你高興，沒關係。因為我跟你講，我憑良心講，你們的同
    學，你們的同事、學長我都很熟，可是我不需要。
警：那個都沒有關係，那個都沒有關係。
周：我沒有必要嘛，我沒有必要嘛。
警：你今天沒有... 那這樣好... 那個我們現在要跟你查緝一下
    身分，核對一下你報的資料，你86年有什麼案子？
周：我之前身分證就是超過時間啊。
警：還有呢？
周：就這樣而已啊。
警：那你報的資料不是你的囉。
周：為什麼不是我的？
警：你之前有什麼前科？
周：313078啊。
警：資料...你之前有什麼前科？
周：我之前就是煙毒而已啊。
警：煙毒，還有呢？
周：就這樣而已啊。
警：還有呢？
周：而且還不是煙毒喔，我是藥事法啊。
警：還有呢？
周：幹嗎，就什麼都沒有了。
警：86年大安分局移送什麼？
周：如果有，你就抓我就好了嘛。
警：不是，我現在要... 你沒有證件，我要查證，因為你沒有證
    件，你瞭解嗎？
周：不是，因為我跟你講，86年之前，我是有1條... 有2條藥事
    法，1條是之前交保...3 萬...1 萬3千多，第2條是因為已
    經超過900塊1天13萬多...，
警：還有呢？
周：什麼都沒了。
警：86年大安分局移送的什麼案子？
周：還有1條賭博，就這樣而已啊。
警：那86年那條呢？
周：那我真的不清楚。
警：你不曉得... 你自己的不曉得。
周：我現在講你可以查嘛。
警：我已經查出來啦，所以我才要跟你核對身分。
周：那我現在講給你聽嘛，就是1條賭博，是叫人家具保，其他
    的2條是因為藥事法，就這樣而已嘛。
警：我現在要跟你核對... 我現在在對你身分
周：那我跟你講的，我沒有講錯吧。
警：我們照你這個名字，我跟你講，你講的，現在，我只跟你對
    86年的這條，你如果不對，不對的話，我們就對你的身分，
    我對你的身分...
周：你不用跟我對86年嘛，因為80幾年我在高雄的時候，已經有
    1條是因為我的身分證已經超過時間嘛。
警：那為什麼組織犯罪條例你都不講呢？
周：組織犯罪條例，因為它不起訴，我幹麼要講呢，不起訴，我
    幹麼要講？
警：先生，你是在兇什麼...
周：不起訴，我幹麼要講，不是嘛，你現在那麼兇，因為我不起
    訴，我幹麼要講？
警：我現在要跟你核對，我不是跟你先講在前面嗎？
周：它不起訴，我幹麼要講？
警：你要跟我講清楚，我現在要跟你核對啊，因為你有身分證
    ...之前。
周：喂喂...我是好意跟你們講耶。
警：你好意，我跟你講，你沒帶證件，我們就要跟你核對... 我
    跟你講，你就應該跟我那個了...
周：那我現在跟你講，對啊，它不起訴，那我要講什麼？
警：我核對一下而已嘛，核對一下而已嘛。
周：因為它不起訴嘛，確實嘛，就這樣啊，因為86年是我自首嘛
    。
警：我這裡面資料有啊。
周：我知道，因為是我自首嘛。
警：你跟我講，我才知道說這個身分是不是你本人嗎？
周：那就是我本人啊。
警：就只有你最清楚。
周：那不好意思，現在是我本人，不好意思...
警：那蔡國文是誰？
周：蔡國文是我姊夫，是我大姊的老婆...老公。
警：這樣啊。
周：對啊。
警：你打個電話跟他聯繫一下好不好？
周：你借我行動電話好不好？因為我剛剛跟我老婆吵架，我什麼
    東西都沒有...
警：他電話幾號？
周：0000000000還是900871， 就是這樣而已，因為我姊姊是
    0918...
警：你稍等一下，你姊夫的先講。
周：蔡國文的電話是0000000000還是800971，那我姊姊是
    0000000000還是204971...沒有錯啦，我姊姊的電話啦。
警：沒啦，你現在講好幾個號碼，稍等一下，0000000000...
周：你現在打，這是我姐的電話。
警：那你姊夫，0000000000...
周：800971，蔡國文嗎？
警：對。
周：你現在打啊。我不會...我常常從那邊走啦。
警：我跟你問一遍，你要不要測？你要不要測？
周：不要啦，我就說我方便啊。
警：不是這樣講...
周：我跟你講，我今天...
警：你證件...你有喝嘛。
周：我已經跟你承認我有喝，可是我喝不多。
警：那測一下就好了。
周：因為我就住這橋旁邊，大家方便。
警：測一下就好。
周：那這樣隨便你，我沒有跟你揮，我不需要揮，要不要，你們
    講一句話就好了。
警：我還是要跟你測，測一定是要。
周：那我可以不要測吧？
警：也可以，但是要最高給你罰。
周：隨你啊，對不對，因為我跟你講因為我就住旁邊，我們不用
    這樣嘛，大家方便嘛...
警：那沒有關係...
周：因為我報資料，你們方便就好了。
警：那我是不是要查證。
周：你們查都讓你們查嘛。
警：那今天就是不測嘛，對不對？就是這麼簡單嘛，對不對？
周：我車上有行照嘛，我沒騙你們嘛，我騙你們幹什麼，我今天
    要真的騙你們，我不要拿行照給你們看嘛，對不對？今天不
    是說我喝了酒跟你們盧嘛，因為我確實有喝，可是我知道，
    我就住旁邊，不用這樣子嘛，大家方便嘛。
警：你證件也沒有...
周：我全身上下就只有一包煙，好不好，那我跟你講，我就住前
    面那邊，你可以跟我去。
警：我不可能跟你去，我寧願帶你回去，我怎麼可能跟你去。
周：那你帶我去啊...
警：我一定會帶你回去。
周：不是啊，大家方便啊，你不需要這樣啊。
警：方便，你要給我方便嗎？叫你測，你也不測。
周：我跟你講，大家都內行人，我不需要跟你講這些嘛。
警：你是在講這些...你沒有超過，我們測...
周：我真的沒有超過，因為...
警：你測不測是你的權利，你不測以最高，你測還有機會。
周：我跟你講那麼明了，你還要這樣辦我，有什麼意思嗎？
警：測一定要測啊，大家都像你這樣，哪有什麼意思，不是這樣
    講啊。
周：不是，你如果要這樣講的話，那我不要測。
警：可以啊。
周：我讓你移送。
警：可以啊。
周：好不好，我今天是跟你講一個好禮，大家互相...
警：是你主意還是我們主意？....
周：因為你們穿著制服，你們是應該的，好不好...
警：你說不測就不測喔，你要不要測一下？要不要測？
周：不是，因為我覺得這樣很不好嘛。
警：要不要你跟我講嘛，現在問你要不要測，這樣而已，簡單一
    句話，要測還是不測。
周：那你送我啊。
警：啊。
周：那你送我啊。
警：要不要測嗎？
周：你電話先借我，我電話先打，可不可以，我叫人家來保我，
    可以吧？
警：你都還沒測...保什麼。
周：你要送就送嘛。
警：程序你根本就不懂嘛。
周：我不管程序不程序，你要送我就送啊，沒關係，我叫人來保
    我。
警：你安靜好不好，現在問你一句話，要測還不測？
周：我不測，我叫人來幫我...
警：不測是吧，這樣就好了，這樣就好了，叫人送你的證件來
    ...以拒測方式。
周：我好好跟你們講...
警：我現在好好跟你講，是你在主意還是我們在主意？
周：你們在主意啊。
警：我們是奉命在這邊查...在這邊酒測。
周：你們在主意啊，不好意思，算我不對。
警：你現在不測...大家好來好去。
周：算我不對，好不好。
警：你今天如果說我們按照規定來我們給你測，那我也跟你講啊
    。
周：那我也不簽啊，沒關係，那我也不簽啊。
警：那你不簽沒關係啊，拒簽，我們就寫拒簽啊，來來，先回去
    ，那走吧。沒帶證件來，全部查清楚.... 你這麼不合作，
    我把你查到明天也是把你查。
周：我剛剛已經跟你講，好好跟你講。
警：照規定來，照規定來。
周：我現在也依法，我慢慢跟你講，你不要... 我說我叫人家送
    來。
警：什麼叫慢慢講，我沒有看到你的證件，為什麼要跟你慢慢講
    ？走，我們現在走。
周：現在有行照喔，現在有行照喔。
警：行照不是你的。
周：法律有規定你騎機車要帶駕照喔。
警：你把我叉什麼...你把我...」


司法院資訊處製作；財團法人民間司法改革基金會備份。
